Inventaris van het archief van de Ridderschap en Edelen van Holland en West-Friesland, 1572-1795
Nationaal Archief, Den Haag
- HET ARCHIEF VAN DE RIDDERSCHAP EN EDELEN VAN HOLLAND EN WEST-FRIESLAND, 1572-1795, I.
  - STUKKEN BETREFFENDE BIJZONDERE ONDERWERPEN, B.
    - BEHEER DER GOEDEREN VAN DE ABDIJEN RIJNSBURG EN LEEUWEN -HORST, (11).
      - Beheer der goederen van de abdij Rijnsburg, c).
        - Stukken betreffende bijzondere onderwerpen, 2).
          - (h). Overige bemoeiingen met het beheer van de goederen
            - Financiën
              - Algemeen, a.
                - Inkomsten, 1596. Uitgaven, 1596/1597; met rendantsexemplaar, afgehoord 11 november 1597; met bijlagen, 1597 en 1598., 1533; 2 stukken
                - Inkomsten, 1597. Uitgaven, 1597/1598; met rendantsexemplaar, afgehoord 11 november 1597., 1534
                - Inkomsten, 1598. Uitgaven, 1598/1599, afgehoord 11 november 1599., 1535
                - Rekeningen van Gerard van Poelgeest, raad en rentmeester-generaal van de abdij van Rijnsburg, 1599-1613; met rendantsexemplaar, 1600/1601; met bijlagen, 1600, 1612-1615., 1536-1550; 15 delen en 20 stukken
                - Inkomsten, 1599. Uitgaven, 1599/1600, afgehoord 15 november 1600; met borderel, 1600., 1536; 1 stuk
                - De benoeming van G. van Poelgeest geregistreerd voorin dit deel is gedrukt in RGP, kleine serie 31, p. 702, nr. 1437.
                - Zie tevens inv.nrs. 872, 874, 880, 882-885.
                - Inkomsten, 1600. Uitgaven, 1600/1601; met rendantsexemplaar afgehoord 14 november 1601, 1537
                - Inkomsten, 1601. Uitgaven, 1601/1602, afgehoord 13 november 1602., 1538
                - Inkomsten, 1602. Uitgaven, 1602/1603, afgehoord 25 november 1603., 1539
                - Inkomsten, 1603. Uitgaven, 1603/1604, afgehoord 18 november 1604., 1540
                - Inkomsten, 1604. Uitgaven, 1604/1605, afgehoord 24 november 1605., 1541
                - Inkomsten, 1605. Uitgaven, 1605/1606, afgehoord 7 december 1606., 1542
                - Inkomsten, 1606. Uitgaven, 1606/1607, afgehoord 29 november 1607., 1543
                - Inkomsten, 1607. Uitgaven, 1607-1608, afgehoord 12 november 1608., 1544
                - Inkomsten, 1608. Uitgaven, 1608/1609, afgehoord 18 november 1609., 1545
                - Inkomsten, 1609. Uitgaven, 1609/1610, afgehoord 16 december 1610., 1546
                - Inkomsten, 1610. Uitgaven, 1610/1611, afgehoord 12 januari 1612., 1547
                - Inkomsten, 1611. Uitgaven, 1611/1612, afgehoord 15 januari 1613; met bijlagen, 1612-1614., 1548; 12 stukken
                - Inkomsten, 1612. Uitgaven, 1612/1613, afgehoord 20 januari 1615., 1549
                - Inkomsten, 1613. Uitgaven 1613/1614, afgehoord 21 januari 1615; met bijlagen, 1614 en 1615., 1550; 7 stukken
                - Rekeningen van Willem van Matenesse, raad en rentmeester-generaal van de abdij van Rijnsburg, 1614-1621; met bijlagen, 1614, 1615, 1617 en 1618, 1551-1556; 6 delen en 14 stukken
                De jaren 1617/1618 en 1618/1619 ontbreken.
                - Inkomsten, 1614. Uitgaven, 1614/1615, afgehoord 26 januari 1616; met bijlagen, 1614 en 1615., 1551; 8 stukken
                - Inkomsten, 1615. Uitgaven, 1615/1616, afgehoord 28 december 1616., 1552
                - Inkomsten, 1616. Uitgaven, 1616/1617, afgehoord 27 december 1617; met bijlagen, 1617 en 1618., 1553; 6 stukken
                - Inkomsten, 1619. Uitgaven, 1619/1620, afgehoord 29 december 1620., 1554
                - Inkomsten, 1620. Uitgaven, 1620/1621, afgehoord 16 november 1621., 1555
                - Inkomsten, 1621. Uitgaven, 1621/1622, afgehoord 14 februari 1623., 1556
                - Rekeningen van Jacob van Wassenaer, raad en rentmeester-generaal van de abdij van Rijnsburg, 1639-1658., 1557-1573; 17 delen
                De rekeningen over 1651/1652, 1654/1655 en 1655/1656 ontbreken.
                - Inkomsten, 1639. Uitgaven, 1639/1640, afgehoord 10 april 1643., 1557
                - Inkomsten, 1640. Uitgaven, 1640/1641, afgehoord 10 april 1643., 1558
                - Inkomsten, 1641. Uitgaven, 1641/1642, afgehoord 23 februari 1644., 1559
                - Inkomsten, 1642. Uitgaven, 1642/1643, afgehoord 31 mei 1649., 1560
                - Inkomsten, 1643. Uitgaven, 1643/1644, afgehoord 31 mei 1649., 1561
                - Inkomsten 1644. Uitgaven, 1644/1645, afgehoord 31 mei 1649., 1562
                - Inkomsten, 1645. Uitgaven, 1645/1646, afgehoord 31 mei 1649., 1563
                - Inkomsten, 1646. Uitgaven, 1646/1647, afgehoord 31 mei 1649., 1564
                - Inkomsten, 1647. Uitgaven, 1647/1648, afgehoord 23 mei 1651., 1565
                - Inkomsten, 1648. Uitgaven, 1648/1649, afgehoord 23 mei 1651., 1566
                - Inkomsten, 1649. Uitgaven, 1649/1650, afgehoord 25 januari 1656., 1567
                - Inkomsten, 1650. Uitgaven, 1650/1651, afgehoord 26 januari 1656., 1568
                - Inkomsten, 1652. Uitgaven, 1652/1653, afgehoord 26 januari 1656., 1569
                - Inkomsten, 1653. Uitgaven, 1653/1654, afgehoord 6 december 1657., 1570
                - Inkomsten, 1656. Uitgaven, 1656/1657, afgehoord 20 januari 1660., 1571
                - Inkomsten, 1657. Uitgaven, 1657/1658, afgehoord 20 januari 1660., 1572
                - Inkomsten, 1658. Uitgaven, 1658/1659, afgehoord 29 januari 1661., 1573
                Deze rekening werd door (Jacob) van Wassenaer, zoon van bovengenoemde rentmeester, namens de erfgenamen ingediend.
                - Rekeningen van Jacob van Wassenaer, raad en rentmeester-generaal van de abdij van Rijnsburg, 1659-1664., 1574-1579; 6 delen
                - Inkomsten, 1659. Uitgaven, 1659/1660, afgehoord 12 april 1662., 1574
                - Inkomsten, 1660. Uitgaven, 1660/1661, afgehoord 14 februari 1667., 1575
                - Inkomsten, 1661. Uitgaven, 1661/1662, afgehoord 14 februari 1667., 1576
                - Inkomsten, 1662. Uitgaven 1662/1663, afgehoord 14 februari 1667., 1577
                - Inkomsten, 1663. Uitgaven, 1663/1664, afgehoord 17 mei 1669., 1578
                - Inkomsten, 1664. Uitgaven, 1664/1665, afgehoord 17 mei 1669., 1579
                Deze rekening werd ingediend door Jacob van Wassenaer, zoon van bovengenoemde raad en rentmeester-generaal.
                - Rekeningen van Wigbold van der Does, raad en rentmeester-generaal van de abdij van Rijnsburg, 1665-1668., 1580-1583; 4 delen
                De rekeningen zijn voor de afhoring d.d. 30 november 1679 voor de tweede maal ingediend door Steven van der Does zijn zoon. De data van de eerste overdrachten zijn niet bekend.
                - Inkomsten, 1665. Uitgaven, 1665/1666, afgehoord 30 november 1679., 1580
                - Inkomsten, 1666. Uitgaven, 1666/1667, afgehoord 1 december 1679., 1581
                - Inkomsten, 1667. Uitgaven, 1667/1668, afgehoord 8 december 1679., 1582
                - Inkomsten, 1668. Uitgaven, 1668/1669, afgehoord 8 december 1679., 1583
                - Rekeningen van Arend van Wassenaer, raad en rentmeester-generaal van de abdij van Rijnsburg, 1669-1680; met bijlagen, (1679 en 1680). 12 delen en 2 stukken, 1584-1595
                - Inkomsten, 1669. Uitgaven, 1669/1670, afgehoord 8 december 1679., 1584
                - Inkomsten, 1670. Uitgaven, 1670/1671, afgehoord 9 december 1679., 1585
                - Inkomsten, 1671. Uitgaven, 1671/1672, afgehoord 9 december 1679., 1586
                - Inkomsten, 1672. Uitgaven, 1672/1673, afgehoord 9 december 1679., 1587
                - Inkomsten, 1673. Uitgaven, 1673/1674, afgehoord 14 oktober 1693., 1588
                - Inkomsten, 1674. Uitgaven, 1674/1675, afgehoord 14 oktober 1693., 1589
                - Inkomsten, 1675. Uitgaven, 1675/1676, afgehoord 14 oktober 1693., 1590
                - Inkomsten, 1676. Uitgaven, 1676/1677, afgehoord 14 oktober 1693., 1591
                - Inkomsten, 1677. Uitgaven, 1677/1678, afgehoord 14 oktober 1693., 1592
                - Inkomsten, 1678. Uitgaven, 1678/1679, afgehoord 14 oktober 1693; met bijlage (1679)., 1593; 1 stuk
                - Inkomsten, 1679. Uitgaven, 1679/1680, afgehoord 14 oktober 1693; met bijlage, (1680)., 1594; 1 stuk
                - Inkomsten, 1680. Uitgaven, 1680/1681, afgehoord 14 oktober 1693., 1595
                - Rekeningen van Philips Jacob van den Boetzelaer, raad en rentmeester-generaal van de abdij van Rijnsburg, 1681-1687; met rendantsexemplaren, 1684-1687; met bijlagen, 1684-1688., 1596-1602; 11 delen, 1 omslag en 66 stukken
                De inv.nrs. 1599-1602 zijn niet afgehoord.
                - Inkomsten, 1681. Uitgaven, 1681/1682, afgehoord 14 oktober 1693., 1596
                - Inkomsten, 1682. Uitgaven, 1682/1683, afgehoord 14 oktober 1693., 1597
                - Inkomsten, 1683. Uitgaven, 1683/1684, afgehoord 14 oktober 1693., 1598
                - Inkomsten, 1684. Uitgaven, 1684/1685; met rendantsexemplaar; met bijlagen, 1684 en 1685., 1599; 3 stukken
                - Inkomsten, 1685. Uitgaven, 1685/1686; met rendantsexemplaar; met bijlagen, 1685 en 1686., 1600; 20 stukken
                - Inkomsten, 1686. Uitgaven, 1686/1687; met rendantsexemplaar; met bijlagen, 1686 en 1687., 1601; 43 stukken
                - Inkomsten, 1687. Uitgaven, 1687/1688; met rendantsexemplaar; met bijlagen, 1687 en 1688., 1602; 1 omslag.
                - Rekening van Johan Fridel Muller, commies van de abdij van Rijnsburg, van het restant van de inkomsten, 1684-1687 en het restant van de uitgaven, 1680 en 1682-1688 van de gewezen commies Mathias Havius, afgehoord, 28 april 1697, 1603; 1 deel
                Het betreft de inkomsten en uitgaven die door de commies namens de raad en rentmeester-generaal werden gedaan.
                - Rekeningen van Jacob van Wassenaer, raad en rentmeester-generaal van de abdij van Rijnsburg, 1688-1714; met bijlagen, 1688-1689, (1690-1692), 1694, 1699-1700, (1700-1701) en (1705-1708)., 1604-1630; 27 delen, 1 omslag en 16 delen
                - Inkomsten, 1688. Uitgaven, 1688/1689, afgehoord z.d.; met bijlagen, 1688 en 1689., 1604; 1 omslag
                - Inkomsten, 1689. Uitgaven, 1689/1690, afgehoord 19 mei 1700; met bijlagen, 1689., 1605; 3 stukken
                - Inkomsten, 1690. Uitgaven, 1690/1691, afgehoord 19 mei 1700; met bijlage, (1690)., 1606; 1 stuk
                - Inkomsten, 1691. Uitgaven, 1691/1692, afgehoord 19 mei 1700; met bijlage, (1691)., 1607; 2 stukken
                - Inkomsten, 1692. Uitgaven, 1692/1693, afgehoord 16 januari 1702; met bijlage, (1692)., 1608; 1 stuk
                - Inkomsten, 1693. Uitgaven, 1693/1694, afgehoord 16 januari 1702; met bijlagen, 1694., 1609; 2 stukken
                - Inkomsten, 1694. Uitgaven, 1694/1695, afgehoord 2 februari 1703., 1610
                - Inkomsten, 1695. Uitgaven, 1695/1696, afgehoord 2 februari 1703., 1611
                - Inkomsten, 1696. Uitgaven, 1696/1697, afgehoord 2 februari 1703., 1612
                - Inkomsten, 1697. Uitgaven, 1697/1698, afgehoord 2 februari 1703., 1613
                - Inkomsten, 1698. Uitgaven, 1698/1699, afgehoord 2 mei 1704., 1614
                - Inkomsten, 1699. Uitgaven, 1699/1700, afgehoord 2 mei 1704; met bijlagen, 1699 en 1700., 1615; 3 stukken
                - Inkomsten, 1700. Uitgaven, 1700/1701, afgehoord 6 februari 1705; met bijlagen, (1700-1701)., 1616; 1 stuk
                - Inkomsten, 1701. Uitgaven, 1701/1702, afgehoord z.d., 1617
                - Inkomsten, 1702. Uitgaven, 1702/1703, afgehoord 4 februari 1707., 1618
                - Inkomsten, 1703. Uitgaven, 1703/1704, afgehoord 2 augustus 1708., 1619
                - Inkomsten, 1704. Uitgaven, 1704/1705, afgehoord 7 februari 1710., 1620
                - Inkomsten, 1705. Uitgaven, 1705/1706, afgehoord 2 februari 1714; met bijlage, (1705-1706)., 1621; 1 stuk
                - Inkomsten, 1706. Uitgaven, 1706/1707, afgehoord 2 februari 1714; met bijlage, (1706/1707)., 1622; 1 stuk
                - Inkomsten, 1707. Uitgaven, 1707/1708, afgehoord 2 februari 1714; met bijlage, (1707-1708)., 1623; 1 stuk
                - Inkomsten, 1708. Uitgaven, 1708/1709, afgehoord 6 mei 1716., 1624
                - Inkomsten, 1709. Uitgaven, 1709/1710, afgehoord 20 november 1716., 1625
                - Inkomsten, 1710. Uitgaven, 1710/1711, afgehoord 4 februari 1717., 1626
                - Inkomsten, 1711. Uitgaven, 1711/1712, afgehoord z.d., 1627
                - Inkomsten, 1712. Uitgaven, 1712/1713, afgehoord z.d., 1628
                - Inkomsten, 1713. Uitgaven, 1713/1714, afgehoord z.d., 1629
                - Inkomsten, 1714. Uitgaven, 1714/1715, afgehoord z.d., 1630
                - Rekening van Frederick van Reede, raad en rentmeester-generaal van de abdij van Rijnsburg, van de inkomsten, 1715 en uitgaven, 1715/1716, afgehoord z.d, 1631; 1 deel
                - Rekeningen van Aernout Joost van Keppel, raad en rentmeestergeneraal van de abdij van Rijnsburg, 1716-1718; met bijlage, 1724., 1632-1634; 3 delen en 1 stuk
                - Inkomsten, 1716. Uitgaven, 1716/1717, afgehoord z.d., 1632
                - Inkomsten, 1717. Uitgaven, 1717/1718, afgehoord z.d., 1633
                - Inkomsten, 1718. Uitgaven, 1718/1719, afgehoord z.d.; met bijlage, 1724., 1634; 1 deel
                - Rekeningen van Willem (Lodewijk) van Wassenaer, raad en rentmeester-generaal van de abdij van Rijnsburg, 1719-1723; met rendantsexemplaren, 1719-1724; met bijlagen, (1720)., 1635-1639; 11 delen en 2 stukken
                De rekeningen zijn niet afgehoord.
                - Inkomsten, 1719. Uitgaven, 1719/1720; met rendantsexemplaar; met bijlagen, (1720)., 1635; 3 delen en 2 stukken
                Het inkomstengedeelte van het rendantsexemplaar is in tweevoud.
                - Inkomsten, 1720. Uitgaven, 1720/1721; met rendantsexemplaar., 1636
                - Inkomsten, 1721. Uitgaven, 1721/1722; met rendantsexemplaar., 1637
                - Inkomsten, 1722. Uitgaven, 1722/1723; met rendantsexemplaar., 1638
                - Inkomsten, 1723. Uitgaven, 1723/1724; met rendantsexemplaar., 1639
                - Rekening van Wigbold van der Does, raad en rentmeester-generaal van de abdij van Rijnsburg, van de inkomsten, 1724 en de uitgaven, 1724/1725; met rendantsexemplaar, 1724/1725, 1640; 2 delen
                De rekening is niet afgehoord.
                - Rekeningen van Charles Philips van Dorp, raad en rentmeestergeneraal van de abdij van Rijnsburg, 1725-1726., 1641-1642; 2 delen
                - Inkomsten, 1725. Uitgaven, 1725/1726., 1641
                - Inkomsten, 1726. Uitgaven, 1726/1727., 1642
                - Rekeningen van Jacob Godefroy van den Boetzelaer, raad en rentmeester-generaal van de abdij van Rijnsburg, 1727-1730., 1643-1646; 44 delen
                - Inkomsten, 1727. Uitgaven, 1727/1728., 1643
                - Inkomsten, 1728. Uitgaven, 1728/1729., 1644
                - Inkomsten, 1729. Uitgaven, 1729/1730., 1645
                - Inkomsten, 1730. Uitgaven, 1730/1731., 1646
              - Bijzonder, b.
                - Verpachtingen, 1.
                Zie tevens de inv.nrs. 365-385, 497-500, 1397-1505.
                - Akte van Elburch van Langerack, abdis van Rijnsburg, en Splinter van Hargen, rentmeester van de voornoemde abdij, waarbij diverse percelen land, gelegen in Kethel, verpacht worden aan Ysbrant Janss., 25 april 1560, authentiek afschrift, 22 augustus 1600; 1647; 1 stuk
                - Gedrukt in RGP, kleine serie 31, p. 626-627, nr. 1308.
                - Zie tevens inv.nr. 1652.
                - Lijst van pachters, die in het Westland gelegen land van de abdij van Rijnsburg gepacht hebben, [1570]; met een bijlage, (eind 16e eeuw), 1648; 2 stukken
                Zie tevens inv.nr. 1680.
                - Rekest van Dirck Gerritsz. van Kessel, rentmeester van de abdij van Rijnsburg, aan de commissarissen van de rekening in Holland en de Raden nevens Zijne Excellencie om betaling van niet ontvangen pachten wegens de bezetting door Spanjaarden, [1573]. Concept., 1649; 1 stuk
                - Aantekening betreffende de pacht over 1573 en 1574 van een perceel land nabij Leiden, gepacht door Gerrit Dirckss. van de abdij van Rijnsburg, [1575]; 1650; 1 stuk
                - Aantekening betreffende drie morgen land, gelegen onder de paardemolen te Voorschoten, door Jan Lourijsz. gepacht van de abdij van Rijnsburg, [1575]; 1651; 1 stuk
                - Stukken betreffende de landerijen, gelegen in Kethel, door Jan Ysbrants gepacht van de abdij van Rijnsburg[1575], 1652; 3 stukken
                Zie tevens inv.nr. 1647.
                - Verbaal van Jeronimus van Borre, raad-ordinaris van het Hof van Holland, van zijn bemoeienissen met de rekesten van de ingezetenen van Rijnsburg om kwijtschelding of beëindiging van de pachten van land van de abdij van Rijnsburg, 1575-1576, 1653; 1 deel
                Zie gelijkluidend afschrift, inv.nr. 1282.
                - Onderhandse akte waarbij Cornelis Dircxss. Ket verklaart, dat hij de pacht over 1572 heeft voldaan en voor de jaren 1573 en 1574 kwijtschelding van de pachtsom heeft verkregen, 10 november 1576; 1654; 1 stuk
                - Lijsten van de verpachtingen van goederen van de abdij van Rijnsburg door Dirck Gerritsz. van Kessel, rentmeester van de abdij, 1582-1598 en (eind 16e eeuw), 1655-1665; 1 katern en 17 stukken
                Incompleet.
                - 1582, 1655
                - 1583, 1656; 1 katern
                - 1584, 1657
                - 1585, 1658
                - 1591, 1659; 2 stukken
                - 1592, 1660; 2 stukken
                - 1593, 1661; 3 stukken
                - 1594, 1662; 2 stukken
                - 1597, 1663; 2 stukken
                - 1598, 1664
                - (eind 16e eeuw)., 1665; 2 stukken
                - Aantekening betreffende de verpachtingen van diverse percelen land, gelegen te Monster, behorend aan de (abdij van Rijnsburg), authentiek afschrift, 22 maart 1585; 1666; 1 stuk
                - Rekening van uit pachten en goederen verkregen inkomsten en door Dirck Gerritsz. van Kessel, rentmeester van de abdij van Rijnsburg, gedane uitgaven over het jaar 1585, 1667; 1 katern
                - Aantekening betreffende de landerijen o.a. in Oegstgeest in gebruik bij N.N. behorend aan de abdij van Rijnsburg over 1575-1581, (eind 16e eeuw); 1668; 1 stuk
                - Akten waarbij Stephana van Rossum, abdis van Rijnsburg, c.s. diverse percelen land, gelegen te Oegstgeest, verpacht aan Cornelis Claes Lambrechtsz. van Swijeten en Dirck Jansz. c.s., 19 en 22 september 1586; met bijlage, 27 oktober 1586, authentiek afschrift, 23 mei 1588, 1669, 1669.1, 1669.2; 2 charters en 1 stuk
                - 1586 september 19, 1669.1
                - 1586 september 22, 1669.2
                - Bijlage, 1669
                - Aantekening betreffende in de jaren 1572-1589 aan de inwoners van de "Vennen" verpacht land, (eind 16e eeuw); 1670; 1 stuk
                - Memorie aan (Jacob) van Wijngaarden betreffende de verpachting gedaan d.d. 27 februari 1593, (eind 16e eeuw); 1671; 1 stuk
                - Akte voor schout en schepenen van Nieuweveen, waarbij Dirck Gerritsz. van Kessel, rentmeester van de abdij van Rijnsburg, een perceel land, gelegen te Nieuweveen, in erfpacht geeft aan Jan Dircxss. Cock, 15 juni 1593, met afschrift, (17e eeuw); met retroacta, 15 september 1461, 23 april, 4 en 24 mei en 14 juni 1593 en (1593), gedeeltelijk in afschrift, (16e en 17e eeuw)., 1672, 1672.1, 1672.2; 2 charters en 5 stukken
                De akte d.d. 15 september 1461 is gedrukt in RGP, kleine serie 31, p. 344, nr. 851.
                - Charter en aangehecht stuk,1593 april 23 en 24, 1672.1
                - Charter, 1593 juni 15, 1672.2
                - Overige stukken, 1672
                - Stukken betreffende een verpacht perceel land, gelegen in Kethel, over 1532-1594, (eind 16e eeuw), afschriften, 1673; 2 stukken
                - Akte voor schout en schepenen van Vlaardingerambacht, waarbij Lenert Maertsz., schepen van voornoemde ambacht, verklaart dat vier perce-len land, gelegen in Kethel, o.a. genaamd "Huygen Hoff, Drye Mergen en de Snerck", door een zoon van Maretgen Gerritsdr. worden gepacht, 18 juli 1594; 1674; 1 stuk
                - Onderhandse akte waarbij Dirck Gerritsz. van Kessel, rentmeester van de abdij van Rijnsburg, een opgave geeft van de pacht, verschuldigd door Claes van Alphen, te betalen door de erfgenamen van Arent Hendricxss. van Veen, [1595]; 1675; 1 stuk
                - Aantekeningen uit de rekeningen van de rentmeesters van de abdij van Rijnsburg over 1532, 1545, 1547, 1553, 1586, 1595 en 1596 betreffende de betaling van de landpacht, (begin 17e eeuw)., 1676; 1 stuk
                - Rekest van Dirck Gerritsz. van Kessel, rentmeester van de abdij van Rijnsburg, aan Stephana van Rossum, abdis van Rijnsburg, c.s. om verlaging van de pacht van diverse landerijen, 1596; met gunstig appointement, 14 november 1596, afschrift, (eind 16e eeuw); 1677; 1 stuk
                - Akte voor schout en schepenen van Warmond, waarbij de abdij van Rijnsburg een huis, gelegen in de westhoek van Warmond, in erfpacht geeft aan Cornelis Cornelisz., 16 augustus 1599; 1678; 1 charter
                - Lijst van de (door de pachters) betaalde pachten van (land van de abdij van Rijnsburg) in het Westland en Valkenburg over 1599, 1679; 1 stuk
                - Lijst van land in Wateringen, Naaldwijk, 's-Gravenzande en Monster in gebruik bij (Karel) Bentinck, (eind 16e eeuw); 1680; 1 stuk
                Zie tevens inv.nr. 1648.
                - Aantekening betreffende de pacht door Pouwels van Alkemade van diverse opstallen van de abdij van Rijnsburg in De Lier, Viechoven en Tedingerbroek, (eind 16e eeuw); 1681; 1 stuk
                - Stukken betreffende de pachters van goederen van de abdij van Rijnsburg in Rijnsburg, Noordwijk, Oegstgeest, Voorschoten, Warmond, Hazerswoude, Zoeterwoude, Valkenburg, de Vennen, Koudekerk en Wassenaar, (eind 16e eeuw), 1682; 2 stukken
                - Stukken betreffende de verpachting van land in o.a. Warmond, Lei-den, Katwijk en Wateringen, behorend aan de abdij van Rijnsburg, (eind 16e eeuw), 1683; 2 stukken
                - Memorie van Dirck Gerritsz. van Kessel, rentmeester van de abdij van Rijnsburg, aan (Albrecht) van Schagen betreffende een opgave van landerijen in Wateringen, Kethel, Leiden, Rijnsburg, Oegstgeest, Valkenburg, Voorschoten, Monster, Wateringen, Kethel, Maasland, Akkersdijk en 's-Gravenzande, behorend aan de Ridderschap, als heer van Rijnsburg, die zij afstaan aan (Jacob) van Wijngaarden, (eind 16e eeuw), 1684; 1 katern
                - Lijst van verpachte landen van de abdij van Rijnsburg, het St. Jorisgasthuis en de Heilige Geestmeesters te Delft, (eind 16e eeuw), afschrift, (eind 16e - begin 17e eeuw), 1685; 1 stuk
                - Memorie betreffende de kopiëring van een erfpachtbrief van de abdis van Rijnsburg voor Jan van Santen c.s. d.d. 7 oktober 1380 inzake de pacht van diverse percelen land, gelegen in de Oost in de heerlijkheid Nieuweveen, (eind 16e eeuw). Met een bijlage, 1380; authentiek afschrift, (eind 16e eeuw), 1686; 2 stukken
                - Bijlage gedrukt in RGP, kleine serie 31, p. 90, nr. 194 en p. 197, nr. 499.
                - Zie hiervoor ook p. 344, nr. 851.
                - Stukken betreffende verpachting van land, behorend aan de abdij van Rijnsburg, over 1532-1540, 1548-1552, 1572-1598 en 1602, afschriften (16e en 17e eeuw), 1687; 3 stukken
                - Akte waarbij Gerard van Poelgeest, raad en rentmeester-generaal van de abdij van Rijnsburg, een perceel land gelegen te Oegstgeest, verpacht aan Dirck Gerritsz. van Kessel, november 1602, afschrift, 1603; 1688; 1 stuk